# 收购某一共同控制人的控制的公司，是非同一控制下的合并吗？

提问人：hhgroup 时间：2022-01-04 08:48:18
看到《洲宇设计集团股份有限公司招股说明书,其中在 286 页： 2018 年 3 月 5 日日公司与蒋洪签署的《股权转让协议》，公司以人民币0.00元取得蒋洪所持有的上海恒宇100%股权，该公司于2018 年 5 月 12 日完成工商变更登记，本公司拥有该公司的实质控制权。为便于核算将 2018 年 4 月 30 日作为购买日，自 2018 年 4 月 30 日起将其纳入合并财务报表范围。将其定义为非同一控制下的企业合并
蒋洪为洲宇设计集团的实际控制人之一，洲宇集团的法定代表人，这种情况下是非同一控制下的企业合并吗？

回答人：chenyiwei
如果A公司是由B、C共同控制（B、C为共同实际控制人），则A收购其中一个共同控制人（如B）单独控制的企业（D），由于B、D的控制权结构不同，故属于非同一控制下企业合并。